【裁判字號】    92,易,1313
【裁判日期】    920623
【裁判案由】    竊盜
【裁判全文】
臺灣高雄地方法院刑事判決                        九十二年度易字第一三一三號
    公  訴  人  臺灣高雄地方法院檢察署檢察官
    被      告  丙○○
    被      告  甲○○
右列被告因竊盜案件，經檢察官提起公訴（九十二年度偵字第八五０八號），本院判
決如左：
    主  文
丙○○、甲○○共同連續於夜間侵入住宅竊盜，丙○○處有期徒刑柒月，甲○○處有
期徒刑拾月。
    事  實
一、甲○○、丙○○共同基於為自己不法所有意圖之概括犯意，由甲○○騎乘不詳車
    號之機車後載丙○○尋覓行竊目標，於如附表所示之時間、地點，均由丙○○在
    旁把風並引開被害人之注意，甲○○則趁被害人不備之際，下手竊取如附表所示
    之被害人所持用如附表所示之行動電話。得手後再將所竊得之行動電話轉賣，或
    向姓名不詳綽號「哥仔」之男子交換毒品（所涉施用毒品罪嫌另由公訴人偵辦）
    。嗣於民國九十二年四月十八日下午二十三時三十分許，經警執行臨檢稽查勤務
    時，在高雄縣岡山鎮○○○路八十八之八號（公訴人誤載為「八十八號」）太陽
    城汽車旅館二四五號房內逮獲，並當場扣得注射針筒一支、海洛因殘渣袋一小包
    、海洛因添加劑空瓶一個、及所竊得之行動電話如附表編號至所示共計三具
    （公訴人誤載為二具）。
二、案經高雄縣政府警察局岡山分局報告臺灣高雄地方法院檢察署檢察官偵查起訴。
    理  由
一、右揭犯罪事實，業據被告甲○○於警訊、偵訊及本院審理中供認不諱；被告丙○
    ○雖於本院審理中矢口否認與被告甲○○共犯上開竊盜犯行，辯稱：其不知甲○
    ○下手行竊云云。然查，被告甲○○於檢察官隔離訊問時供稱：「是我負責行竊
    ，丙○○有跟我一起去，她負責引開注意，我下手行竊」等語，核與被告丙○○
    於該次偵訊時所供，即「有的，偷手機等用品，我們是一人引開注意，一人偷手
    機，我都跟甲○○一起偷，偷來之後都拿去賣掉，我們一起偷過五、六次」等語
    ，互核一致。再依被告甲○○於本院審理中所供稱：「我是從被害人住家大門旁
    之窗戶觀看有無上鎖，如沒有上鎖就推門入內行竊」等語，核與被告丙○○於本
    院審理中供稱：「甲○○都是由被害人住家大門旁之窗戶查看門有無上鎖」等語
    相符，則被告丙○○既已得悉被告甲○○此等舉動，若非參與把風，孰能置信？
    況證人即今信通訊行負責人鍾志明於警訊中證稱：「丙○○與甲○○告訴我行動
    電話要舊型換新型，所以要賣行動電話，丙○○第一次於九十二年四月十三日晚
    間二十時許，拿一支ＮＯＫＩＡ牌八二五０型行動電話前來出售，價格為新台幣
    （下同）二千元，第二次於翌日下午十四時許，拿ＭＯＴＯＲＯＬＡ牌Ｔ一九一
    型行動電話前來出售，價格為八百元」等語。倘被告丙○○未參與竊盜犯行，何
    以二度前往證人鍾志明處出售竊得之行動電話？其所辯顯難採信。再者，證人即
    被害人吳彗竹於警訊中證稱，被告二人曾於九十一年三月二十七日下午十三時許
    曾前往旭亨汽車百貨詢問防盜器價格等語，而證人即被害人戊○○亦於警訊中證
    稱，被告二人於同年四月十日晚間二十時許曾到店內詢問手機價格等語，另證人
    即被害人柯麗琴則於警訊中證稱：「在我失竊手機即九十二年四月十七日當日，
    該女嫌犯（指被告丙○○）有至店面欲購買金紙，該犯嫌離開後，我就找不到手
    機了」等語。由上開證人之證言，顯見被告丙○○於本院審理中所辯乃事後卸責
    之詞，洵不足信。被告甲○○、丙○○二人於警訊及偵訊中之自白，方與事實相
    符，而得採為認定之依據。此外，並有營業場所現場檢查紀錄表、扣押筆錄、扣
    押物品目錄表、贓物認領保管收據各一件及照片二幀在卷可查，本件事證明確，
    被告等之犯行堪以認定。
二、核被告丙○○、甲○○所為，均係犯刑法第三百二十一條第一項第一款之於夜間
    侵入住宅竊盜之加重竊盜罪。核被告二人所為如附表編號、所示於夜間侵入
    住宅竊盜犯行與其他如附表編號等多次普通竊盜犯行，時間緊接，所犯
    罪名相同，顯係出於概括之犯意為之，為連續犯，應依刑法第五十六條之規定以
    情節較重之於夜間侵入住宅竊盜之一罪論，並加重其刑。又被告二人間，有犯意
    聯絡與行為分擔，均為共同正犯。公訴意旨雖認被告係犯連續普通竊盜罪，然加
    重竊盜罪與普通竊盜罪之社會基本事實同一，且本院於審理中已就此部分予以實
    質審就，自得依刑事訴訟法第三百條之規定變更起訴法條，附此敘明。爰審酌依
    臺灣高等法院被告全國前案紀錄表所載，被告甲○○於八十八年間有施用毒品前
    科、被告丙○○則無前科等素行狀況，及其二人為男、女朋友關係，竟不思以正
    途賺取所需之物，為滿己欲，見被害人所有之手機放置櫃臺未予留意之際，心起
    貪念行竊多次，惟念其二人犯後態度尚可，及所竊取物品價值不高，及其中部分
    已經被害人領回等犯罪所生損害，並念及被告丙○○行為時甫年滿十八歲，智慮
    尚淺等一切情狀，分別量處如主文所示之刑。至扣案之注射針筒一支、海洛因殘
    渣袋一小包、海洛因添加劑空瓶一個等物品，並非供行竊所用之物，而與本件犯
    罪行為無關，爰不予宣告沒收。
據上論斷，應依刑事訴訟法第二百九十九條第一項前段、第三百條，刑法第二十八條
、第三百二十一條第一項第一款、第五十六條，罰金罰鍰提高標準條例第一條前段，
判決如主文。
本案經檢察官郭文俐到庭執行職務。
中    華    民    國    九十二    年      六      月        二十三      日
                                  臺灣高雄地方法院刑事第七庭
                                      法  官  汪  怡  君
右為正本，係照原本作成，證明與原本無異。
如不服本判決，應於送達後十日內，向本院提出上訴狀。
      書記官  李  梅  芬
中    華    民    國    九十二    年      六      月        二十四      日
附表：
┌──┬────────┬───────┬───┬───────────┬─────┐
│編號│  犯罪時間      │   犯罪地點   │被害人│    竊得物品          │備      註│
│    │                │              │      │                      │          │
├──┼────────┼───────┼───┼───────────┼─────┤
│  │九十二年四月十一│高雄縣岡山鎮開│乙○○│ＭＯＴＯＲＯＬＡ牌ＬＦ│普通竊盜  │
│    │、十二日左右日間│元街四十二號  │      │二０００型行動電話一具│          │
│    │某時            │號            │      │                      │          │
├──┼────────┼───────┼───┼───────────┼─────┤
│  │同年月晚間二十一│侵入高雄線路竹│己○○│ＭＯＴＯＲＯＬＡ牌Ｖ六│夜間侵入住│
│    │時許            │鄉○○○路五五│      │六型行動電話一具      │宅竊盜    │
│    │                │之六號住處    │      │                      │          │
├──┼────────┼───────┼───┼───────────┼─────┤
│  │同年四月十七日上│台南市南區鹽埕│柯麗琴│ＭＯＴＯＲＯＬＡ牌Ｃ二│普通竊盜  │
│    │午十時許        │路一一二號    │      │八九型行動電話一具    │          │
├──┼────────┼───────┼───┼───────────┼─────┤
│  │同年三月二十七日│高雄縣岡山鎮介│吳彗竹│ＮＯＫＩＡ牌八三一０型│普通竊盜  │
│    │下午十六時許    │壽路三十二號  │      │行動電話一具          │          │
├──┼────────┼───────┼───┼───────────┼─────┤
│  │同年四月十日晚間│侵入高雄縣岡山│      │ＮＯＫＩＡ牌八二五０型│夜間侵入住│
│    │二十時許        │鎮○○路三九八│戊○○│行動電話一具          │宅竊盜    │
│    │                │號住處        │      │                      │          │
├──┼────────┼───────┼───┼───────────┼─────┤
│  │同日上午十時許  │高雄縣岡山鎮中│丁○○│ＭＯＴＯＲＯＬＡ牌Ｔ一│普通竊盜  │
│    │                │華路一一八號  │      │九一型行動電話一具    │          │
└──┴────────┴───────┴───┴───────────┴─────┘
附錄本件論罪科刑法條：
中華民國刑法第三百二十條
意圖為自己或第三人不法之所有，而竊取他人之動產者，為竊盜罪，處五
年以下有期徒刑、拘役或五百元以下罰金。
意圖為自己或第三人不法之利益，而竊佔他人之不動產者，依前項之規定
處斷。
前二項之未遂犯罰之。


司法院資訊處製作；財團法人民間司法改革基金會備份。
